臺灣高等法院臺中分院刑事判決　　　 100年度上易字第1098號
上　訴　人
即　被　告　林振盟
上列上訴人因竊盜案件，不服臺灣苗栗地方法院100年度易字第
489號中華民國100年7月19日第一審判決（起訴案號：臺灣苗栗
地方法院檢察署100年度偵字第3165號），提起上訴，本院判決
如下：
    主  文
上訴駁回。
    理  由
一、按依刑事訴訟法第350條、第361條、第362條、第367條規定
    ，不服地方法院之第一審判決而上訴者，須提出上訴書狀，
    並應敘述具體理由，為上訴必備之程式；其所提出之書狀未
    敘述上訴理由，或僅曾以言詞陳述上訴理由者，均應於上訴
    期間屆滿後20日內補提理由書於第一審法院。第一審法院經
    形式審查，認逾期未補提上訴理由者，應定期間先命補正；
    逾期未補正者，為上訴不合法律上之程式，應以裁定駁回。
    倘已提出上訴理由，但所提非屬具體理由者，則由第二審法
    院以上訴不合法律上之程式，判決駁回。而所謂具體理由，
    必係依據卷內既有訴訟資料或提出新事證，指摘或表明第一
    審判決有何採證認事、用法或量刑等足以影響判決本旨之不
    當或違法，而構成應予撤銷之具體事由，始克當之（例如：
    依憑證據法則具體指出所採證據何以不具證據能力，或依憑
    卷證資料，明確指出所為證據證明力之判斷如何違背經驗、
    論理法則）；倘僅泛言原判決認定事實錯誤、違背法令、量
    刑失之過重或輕縱，而未依上揭意旨指出具體事由，或形式
    上雖已指出具體事由，然該事由縱使屬實，亦不足以認為原
    判決有何不當或違法者（例如：對不具有調查必要性之證據
    ，法院未依聲請調查亦未說明理由，或援用證據不當，但除
    去該證據仍應為同一事實之認定），皆難謂係具體理由，俾
    與第二審上訴制度旨在請求第二審法院撤銷、變更第一審不
    當或違法之判決，以實現個案救濟之立法目的相契合，並節
    制濫行上訴（最高法院97年度臺上字第892號判決意旨參照
    ）。
二、上訴人即被告上訴意旨略以：上訴人即被告林振盟於警詢、
    偵查及審判中均自白，均自首坦承犯行，然原判決所量處之
    刑顯然過重云云。
三、經查：
(一)、被告林振盟因不服地方法院之第一審判決而於民國100年8月
    3日向原審法院具狀提出上訴理由書狀敘明上訴理由，依刑
    事訴訟法第361條第2項條文、立法修正理由及上開最高法院
    判決意旨，被告倘已提出上訴理由，但所提非屬具體理由者
    ，由第二審法院以上訴不合法律上之程式，以判決駁回之。
    至於上訴理由是否具體，係屬第二審法院審查範圍，則不在
    命補正之列（參見法院辦理刑事訴訟案件應行注意事項第16
    2點），合先敘明。
(二)、原審判決就認定被告犯罪所憑之證據，已經詳細調查審酌，
    經核無違證據及論理法則。就量刑方面，亦已審酌被告犯罪
    之一切情狀而量處其刑，尚屬妥適，並無過重或過輕之情形
    。被告提起上訴，固具備形式上之理由。惟查：
  1.按刑罰之量定，係屬法院自由裁量之職權行使，應審酌刑法
    第57條所列各款事由及一切情狀，為酌量輕重之標準，並非
    漫無限制；量刑輕重係屬事實審法院得依職權自由裁量之事
    項，苟已斟酌刑法第57條各款所列情狀而未逾越法定刑度，
    不得遽指為違法；且在同一犯罪事實與情節，如別無其他加
    重或減輕之原因，下級審量定之刑，亦無過重或失輕之不當
    情形，則上級審法院對下級審法院之職權行使，原則上應予
    尊重（最高法院72年臺上字第6696號、75年臺上字第7033號
    判例及85年度臺上字第2446號判決意旨參照）。原審以被告
    罪證明確，審酌被告身強體壯，不思努力工作賺取生活費用
    ，反好逸惡勞，罔顧道義，先竊取友人使用之小貨車，當作
    代步及運贓之交通工具，隨後四處竊取公有水溝蓋，欲伺機
    變賣，嚴重破壞當地社會治安，犯後迄今仍未與被害人成立
    民事和解，理應重罰，惟念其犯後能坦白承認，節省有限之
    司法資源，每次犯罪所得財物價值之大小，犯罪情節各有輕
    重等一切情狀，再參酌被害人張力仁請求對被告從重量刑，
    及檢察官之具體求刑，就其竊取小貨車、先後3日竊取公有
    水溝蓋等4次竊盜犯行，分別量處有期徒刑8月、5月、5月及
    5月，並定其應執行刑為有期徒刑1年8月。原審已斟酌刑法
    第57條各款所列情狀而未逾越法定刑度，難認有何不當之處
    ，亦符合「罰當其罪」之原則，並無輕重失衡之情形。
  2.另上訴理由必須具體，如上訴意旨所指摘原判決不當、違法
    之情形，實際上並不存在，即非具體理由。本件被告上訴理
    由供稱其係「自首」云云，惟按刑法第62條所定自首減刑，
    係以對於未發覺之犯罪，在有偵查犯罪職權之公務員知悉犯
    罪事實及犯人之前，向職司犯罪偵查之公務員坦承犯行，並
    接受法院之裁判而言。苟職司犯罪偵查之公務員已知悉犯罪
    事實及犯罪嫌疑人後，犯罪嫌疑人始向之坦承犯行者，為自
    白，而非自首。而所謂發覺，不以有偵查犯罪之機關或人員
    確知其人犯罪無誤為必要，僅須有確切之根據得為合理之
    可疑者，亦屬發覺（最高法院97年度台上字第5969號判決參
    照）。而本案之查獲，係因苗栗縣警察局竹南分局竹南派出
    所員警執行巡邏勤務，於100年6月1日凌晨3時許，在苗栗縣
    竹南鎮○○街與大營路口，發現被告駕駛上開小貨車，因車
    速過快行跡可疑，經電腦查詢係失竊車輛，乃通報警網加以
    圍捕，被告則加速逃逸，途經苗栗縣竹南鎮○○里○○路
    256號前棄車逃逸，經警網在該處搜索，發現苗栗縣竹南鎮
    港墘里2鄰11之1號大門被打開，警方遂進入屋內逐層搜索，
    最後在屋頂水塔旁，逮捕躲藏之被告，警方並在該輛小貨車
    上，發現竹南鎮公所失竊之水溝蓋共8塊。故警方在查獲被
    告時，已有確切之根據得為合理懷疑被告涉嫌竊盜上開小貨
    車、公有水溝蓋，自已發覺被告犯罪，則被告在警員詢問時
    承認其有上開竊盜犯行，亦僅屬自白，而非自首。被告就實
    際上並不存在之事由提起上訴，自非具體理由甚明。
(三)、綜上所述，上訴人並未依據卷內之訴訟資料，指摘原審判決
    有何足以影響判決本旨之不當或違法，構成應予撤銷之具體
    事由，乃徒憑己意漫指原審判決不當，自不足以動搖原判決
    認定犯罪事實及量刑之基礎，難認係具體理由，其上訴顯然
    違背法律上之程式，爰不經言詞辯論，判決駁回其上訴。
據上論斷，應依刑事訴訟法第367條前段、第372條，判決如主文
。
中    華    民    國    100    年    8    月    22    日
            刑事第八庭  審判長法  官  羅  得  村
                              法  官  李  雅  俐
                              法  官  簡  源  希
以上正本證明與原本無異。
不得上訴。
                              書記官  李  宜  珊
中    華    民    國    100    年    8    月    22    日